臺灣屏東地方法院民事裁定
111年度消債聲免字第3號
聲  請  人  
即 債務 人  顏克平  


相  對  人  
即 債權 人  陽信商業銀行股份有限公司

法定代理人  陳勝宏  


上列當事人間因消費者債務清理事件聲請免責，本院裁定如下：
    主  文
債務人顏克平應予免責。
    理  由
一、按法院裁定開始清算程序後，債務人有薪資、執行業務所得
    或其他固定收入，扣除自己及依法應受其扶養者所必要生活
    費用之數額後，仍有餘額，而普通債權人之分配總額低於債
    務人聲請清算前2年間，可處分所得扣除自己及依法應受其
    扶養者所必要生活費用之數額者，法院應為不免責之裁定，
    但債務人證明經普通債權人全體同意者，不在此限。債務人
    因第133條之情形，受不免責之裁定確定後，繼續清償達該
    條規定之數額，且各普通債權人受償額均達其應受分配額時
    ，得聲請法院裁定免責，消費者債務清理條例（下稱消債條
    例）第133條、第141條第1項分別定有明文。另債務人依消
    債條例第133條受不免責之裁定確定後，繼續清償達消債條
    例第133條所定數額，而依消債條例第141條規定聲請法院裁
    定免責時，法院即無裁量餘地，應為免責之裁定（司法院民
    事廳97年第四期民事業務研究會第15號消費者債務清理條例
    法律問題研審小組意見參照）。
二、聲請意旨略以：聲請人前經本院以110年度消債職聲免字第6
    號裁定，認聲請人有消債條例第133條所定事由而裁定不免
    責，聲請人不服提起抗告，經本院以110年度消債抗字第10
    號裁定駁回，聲請人不服，提起再抗告，經臺灣高等法院高
    雄分院以111年度消債抗字第1號裁定駁回，而告確定。惟聲
    請人於受該不免責裁定確定後，已繼續清償達消債條例第14
    1條規定之數額，爰依消債條例141條第1項之規定，聲請裁
    定免責。
三、經查：
  ㈠聲請人前聲請清算，經本院以108年度消債清字第19號裁定自
    108年10月29日中午12時起開始清算程序。復聲請人清算財
    團之財產分配完結，相對人共受償新臺幣（下同）649,394
    元後，本院於109年11月24日以108年度司執消債清字第33號
    裁定終結清算程序確定，本院並以110年度消債職聲免字第6
    號裁定，認聲請人有消債條例第133條所定事由而裁定不免
    責，聲請人不服，提起抗告，經本院以110年度消債抗字第1
    0號裁定駁回，聲請人不服，提起再抗告，經臺灣高等法院
    高雄分院以111年度消債抗字第1號裁定駁回，而告確定等情
    ，業據調取上開各卷宗核閱屬實。
  ㈡聲請人主張其已依本院於109年3月11日以108年度司執消債清
    字第33號公告之債權表，按比例清償相對人達消債條例第14
    1條規定之數額，且相對人已收受如附表所示「聲請人清償
    數額欄」之金額等情，業據其提出無摺存款送款單(收據聯)
    影本為證。復經本院以111年8月18日屏院惠民力字第111消
    債聲免3號函，命相對人於文到10日內，以書面陳報上開106
    年度消債抗字第15號裁定確定日繼續清償之數額，並陳述意
    見，逾期未表示則視為無意見。相對人則陳報已收受如附表
    所示「相對人陳報清償數額欄」之金額，並稱不同意免責，
    有上開函文、送達證書及相對人陳報狀可佐，堪認相對人俱
    已收受如附表所示「相對人陳報清償數額欄」之金額。本院
    審酌如附表所示「聲請人清償數額欄」及「相對人陳報清償
    數額欄」之金額，與如附表所示「繼續清償至第141條所定
    各債權人最低應受分配之數額欄」之金額相符，堪認已達消
    債條例第141條所定之數額。
  ㈢綜上，聲請人因有消債條例第133條之情形，因而受不免責裁
    定確定後，已清償達上開規定之數額，且各普通債權人受償
    額均達其應受分配額時，已符合同條例第141條所規定之免
    責事由。揆諸前揭說明，本院即無裁量餘地，自應裁定聲請
    人免責。
四、依首開規定，裁定如主文。
中　　華　　民　　國　　111 　年　　12　　月　　14　　日
                  民事庭  法　官　彭聖芳
正本係照原本作成。
如不服本裁定應於送達後10日內向本院提出抗告狀，並繳納抗告
費新臺幣1,000元。
中　　華　　民　　國　　111 　年　　12　　月　　14　　日
                          書記官　謝鎮光
附表：                                        （單位：新臺幣）         編號 債權人 債權總額 債權比率 分配總額 第133條所定應清償之最低總額 繼續清償至第141條所定各債權人最低應受分配之數額 聲請人清償數額 相對人陳報清償數額 1 陽信商業銀行股份有限公司 98,592,931元 100％ 649,394元 857,615元 208,221元 208,221元 208,221元     總計  98,592,931元 100％ 649,394元 857,615元 208,221元 208,221元 208,221元 備註： 1.「債權總額」及「債權比率」：本院108年度司執消債清字第33號109年3月11日債權表。 2.分配總額：649,394元。 3.聲請人聲請清算前二年可處分所得為1,238,741元；聲請清算前二年個人必要支出及扶養費共為381,126元。 4.聲請清算前二年可處分所得扣除個人必要支出後，尚餘857,615元。 5.各債權人第133條所定應清償之最低總額＝聲請清算前二年可處分所得扣除個人必要支出及扶養費用後餘額× 債權比率。 6.繼續清償至第141條所定各債權人最低應受分配之數額＝各債權人第133 條所定應清償之最低總額－各債權人分配總額。